【裁判字號】    91,上訴,479
【裁判日期】    920522
【裁判案由】    偽造文書等
【裁判全文】
臺灣高等法院刑事判決                            九十一年度上訴字第四七九號
    上  訴  人
    即  被  告  乙○○
    選任辯護人  姜禮增  律師
右上訴人因被告偽造文書等案件，不服臺灣臺北地方法院八十九年度訴字第一二四一
號，中華民國九十一年一月四日第一審判決（起訴案號：臺灣臺北地方法院檢察署八
十九年度偵字第一五一三八號；併案審理案號：八十九年度偵字第二二一三三號、第
一七三六七號、第一七六○九號），提起上訴，本院判決如左：
    主  文
原判決撤銷。
乙○○共同連續行使偽造私文書，足以生損害於他人，處有期徒刑壹年拾月。
扣案如附表所示偽造之印章、印文、署押及乙○○照片，均沒收。
    事  實
一、乙○○基於意圖為自己不法利益，基於偽造私文書及詐欺得利之概括犯意，之連
    續為為下列行為：
  (一)緣有不詳姓名年籍成年男子持甲○○
    北市○○路○段廿三號乙○○所經營之「快達通信電子有限公司」委託代辦行動
    電話門號及購買行動電話，於取得行動電話後僅將「甲○○」名義之
    在「快達通訊行」而不知去向；乙○○因不甘損失，竟意圖為自己不法之所有，
    將該「甲○○」名義之
    另一不詳姓名年籍之成年男子，基於犯意之聯絡，由乙○○提供自己之照片一幀
    ，以新臺幣（下同）五仟元之代價，委由該不詳姓名年籍之成年男子，在不詳處
    所，以換貼照片之方式，將乙○○提供之照片換貼在「甲○○」名義之
    ，之而加以變造。其後，乙○○即持變造之「甲○○」名義
    寬」之名義申辦行動電話：
    1.於八十七年六月十九日至臺北縣三重市○○路○段十八號「千映股份有限公司
      」，在行動電話服務申請書內客戶簽章欄，偽造「甲○○」之署名一枚，以偽
      造「甲○○」名義之行動電話服務申請書私文書一紙，並委請不知情之「千映
      股份有限公司」，經由「太信電店股份有限公司」提出太平洋電信事業股份有
      限公司（下稱太平洋電信公司，其後更名台灣大哥大電信股份有限公司）行使
      ，使太平洋電信公司陷於錯誤，以為係甲○○本人申請，而核准發給「000
      0000000」之門號行動電話通訊晶片（SIM）卡，使其得以獲得電話之
      使用權而可規避付費，獲取不法利益，足以生損害於甲○○、千映股份有限公
      司、太信電店股份有限公司及太平洋電信公司對於行動電話申辦業務之正確性
      。
    2.於八十九年三月二十五日至新竹縣新竹市○○路○段七十六號「科學城通訊工
      程行」，在超值服務申請表上簽章欄，偽造「甲○○」之署名一枚，以偽造「
      甲○○」名義之行動電話門號申請書私文書一紙，並委請不知情之「科學城通
      訊工程行」提出和信電訊股份有限公司（下稱和信電訊公司）行使，使和信電
      訊公司陷於錯誤，以為係甲○○本人申請，而核准發給「（０）000000
      000」之門號行動電話通訊晶片（SIM）卡，使其得以獲得電話之使用權而
      可規避付費，獲取不法利益，足以生損害於甲○○、科學城通訊工程行，及和
      信電訊公司對於行動電話申辦業務之正確性。嗣於八十九年四月十七日清晨二
      時十分許，為警查獲，並扣得變造甲○○之
  (二)乙○○又基於上開偽造私文書及詐欺得利之概括犯意，先利用不知情之第三人在
    不詳時、地偽刻丁○○之印章一枚，再利用他客戶委辦申請交付之「丁○○」名
    義
    1.於八十九年三月三日以「丁○○」名義填具市內電話業務申請書，指定裝機地
      址「台北市○○○路○段七六二號一樓（即乙○○所經營之快達公司）」，並
      在用戶簽章欄蓋用前偽刻之「丁○○」印章偽造「丁○○」印文一枚，以偽造
      「丁○○」名義之市內電話業務申請書私文書一紙，再自居為代理人身分，提
      出中華電信股份有限公司行使，使中華電信股份有限公司陷於錯誤，以為係丁○○本人申請，而核准使用00000000、00000000號之市內電
      話，並為之裝設在台北市○○○路○段七六二號一樓，使其得以獲得電話之使
      用權而可規避付費，獲取不法利益，足以生損害於丁○○，及中華電信股份有
      限公司對市內電話申辦業務之正確性。
    2.於八十九年三月十四日以「丁○○」名義填具多功能０八０服務租用申請書二
      紙，記載用戶地址「台北市○○○路○段七六二號一樓（即乙○○所經營之快
      達公司）」，其中一紙指定轉接受話電話「00000000」，另一紙指定
      轉接受話電話「00000000」，並各在用戶簽章欄蓋用前偽刻之「丁○○」印章偽造「丁○○」印文一枚，以偽造「丁○○」名義之多功能０八０服
      務租用申請書私文書二紙，再自居為代理人身分，提出中華電信股份有限公司
      行使，使中華電信股份有限公司陷於錯誤，以為係丁○○本人申請，而核准使
      用000000000、000000000號之服務轉接電話，使其得以獲
      得電話之使用權而可規避付費，獲取不法利益，足以生損害於丁○○，及中華
      電信股份有限公司對多功能０八０服務電話申辦業務之正確性。嗣因丁○○發
      覺而向中華電信公司簽具切結書請求調查，經中華電信公司於八十九年八月間
      報請警察局查察而發現上情。
  (三)乙○○仍基於上揭偽造私文書及詐欺得利之概括犯意，先於八十九年六月間某日
    ，在西門町漢口街與西寧南路口之超商前騎樓地之地上拾獲戊○○之
    ，竟意圖為自己不法之所有將之侵占入己；又於同年七月間某日，在台北市○○
    路某一超商之影印機上發現丙○○所遺留之
    之侵占入己。旋利用不知情之第三人偽刻「戊○○」印章一枚，再於八十九年七
    月二十五日，在臺北市○○路中華電信公司門口，由乙○○提供偽造之「戊○○
    」印章一枚，及戊○○、丙○○之
    委請不某一不詳姓名、年籍之不知情之女性代辦業者，代為申辦「戊○○」名義
    之電話門號，由該不知情之女性代辦業者在市內電話服務申請書內記載丙○○為
    代理人，並在新用戶簽章欄蓋用前偽刻之「戊○○」印章二次偽造「戊○○」印
    文二枚，以偽造「戊○○」名義之市內電話服務申請書私文書一紙後，提出中華
    電信股份有限公司行使，使中華電信股份有限公司陷於錯誤，以為係戊○○本人
    申請，而核准其使用（○二）00000000、00000000兩線門號，
    並裝置在台北市○○路四四三巷五弄一號二樓，乙○○原欲承租之房屋內，足以
    生損害於中華電信公司對於電話門號管理之正確性及丙○○、戊○○二人。又於
    八十九年八月間某日，在台北車站之郵政總局前，與不詳名字、年籍綽號為「陳
    先生」之成年男子基於犯意之聯絡，由乙○○提供上開丙○○之身分，以一萬元
    之價格委託綽號「陳先生」者代辦慶豐銀行信用卡；綽號「陳先生」之成年男子
    旋於同年九月一日冒「丙○○」之名書立信用卡申請書，在「正卡申請人親筆正
    楷中文簽名」欄偽造「丙○○」之署名一枚，以偽造「丙○○」名義信用卡申請
    書私文書一紙，並提出慶豐銀行行使，使慶豐銀行陷於錯誤，以為係丙○○本人
    申請，而核發卡號「0000000000000000」號關懷台灣VISA卡後
    ，乙○○隨即在該信用卡背面本人簽名欄偽造「丙○○」署押一枚，以備日後行
    使。嗣因戊○○發覺有異向中華電信公司申訴，經中華電信公司函轉台北市政府
    警察局信義分局查察始知悉上情。
二、案經臺北市政府警察局萬華分局移送臺灣士林地方法院檢察署呈請臺灣高等法院
    檢察署令轉台灣台北地方法院檢察署檢察官偵查起訴。
    理  由
一、訊據被告乙○○雖坦承利用甲○○名義申請門號並購買手機，但否認有前揭事實
    所述之其他犯行，辯稱：伊係殘障人士，謀生不易，經貸款從事通訊電子買賣、
    維修、施工等業務，向來兢兢業業，且曾為電信公會委員，素行良好；詎八十四
    年間有一自稱甲○○人士持
    據時，竟又有一自稱甲○○之人前來表示支票遺失，要求取回支票，伊迫於無奈
    遂同意之，嗣後第二位之甲○○在支付半數款項後取回支票，而
    回，伊因歷年來屢經他人詐騙損失不貲，遂在他人之介紹下，將甲○○之
    交予跳蚤雜誌上刊登廣告人士代為變更
    電話僅供測試用，並無其他用途；而丁○○名義之二支電話則係由伊之店員李佳
    佳自另一名自稱顧志萬之人士手中取得丁○○之
    申請門號，因係辦理指定轉接受話方付費，且申請處福德街尚無線路，始暫以其
    所經營之快達公司地址為用戶地址，若伊知悉係遭人冒用之
    以自己營業處所為用戶地址，自暴犯罪行為；另有關丙○○之信用卡乃係一名為
    郭景山之人來店裡申購門號，惟因資格不符而留下忘記取回，伊將之放入口袋內
    保管，於下班後外出吃飯遭警以安非他命罪嫌逮捕時查獲，並非伊所冒名申辦；
    而戊○○之電話部分，並非伊所申請，申請書亦非伊所填寫，警訊筆錄則係警方
    自編自寫，並非事實云云。惟查：
  (一)本案用以申請「0000000000」、「0000000000」門號行動
    電話之「甲○○」名義之
    證人甲○○於警訊中指述在卷。另據證人即台灣大哥大公司員工林麗琴在原法院
    證稱：（問：台灣大哥大可否用
    正本才可以申請；客戶所留存影本資料，我們公司會把它掃描進入電腦後才將影
    本銷毀，所以不可能重複申請，申請人與代辦人都必須拿出
    原審卷第三十七頁）。另證人即台灣大哥大公司職員蔡慶齡亦證稱：（問：是否
    公司及直營中心申請才要
    同上筆錄）。則本案「0000000000」、「0000000000」行
    行動電話門號，係他人取得「甲○○」名義之
    名義提出申請，已甚為明確。次查，被告於警訊時即供陳：我於八十八年十二月
    至八十九年元月份這期間，在我的公司即北市○○路○段三號六樓發現一張身分
    證，即私自持有並偽造將自己之照片黏貼在上面，我持該偽造之
    十八年十二月底申請台灣大哥大一支及八十九年元月份和信大哥大二支，申請之
    號碼均已忘記了，我主要是圖方便，並且用完了不用繳錢等語（見八十九年偵字
    第五八九五號偵查卷第十頁）。於檢察官首度偵訊時復供稱：（問：有無將該身
    分證變造？）去年十二月至今年一月間，在我店裡將該
    掉，再貼上我自己的相片，再用店裡的護貝機重新護貝一次；（問：有無使用？
    ）有，去年十二月至今年一月間，曾用去申請台灣大哥大一支，和信二支，是用
    甲○○名字申請的；（問：有無使用？）有，後來因沒繳錢就停用了云云（見八
    十九年度核退字第二一四號偵查卷第五頁）。嗣在檢察官再度訊問時則供稱：（
    問：甲○○
    動電話，但不是甲○○拿來的，當時公司在信義路六段二三號，後來買東西的票
    退票，我忘了還給他，他也沒有來拿，八十九年一月在虎林街我看跳蚤雜誌，花
    五千元請人把我的照片與別人照片換掉，再護貝；（問：這麼做對你有何好處？
    ）拿偽造的
    是測試為何要申請和信、台灣大哥大？）是我冒名申請的沒錯，目的是讓我學徒
    也能修理電話等語（見八十九年偵字第一五一三八號卷第七頁）。在原法院審理
    中仍供稱：（問：對甲○○部分有何意見？）我承認，我為了要報復他，那部分
    是我冒他的名申請電話云云（見原審卷(二)第五十二頁）。並有行動電話申請書二
    紙、變造後之
    九五號卷第十六頁至第二十六頁）。被告此部分之自白核與事實相符，自屬可信
    ；其在本院審理中翻異前供，改稱：只有用「甲○○」名義之
    動電話云云，顯係臨訟卸責之詞，並不足採。再查，被告雖供陳其變造「甲○○
    」
    年六月十九日向太平洋電信公司申請行動電話門號之時，已有使用變造之「甲○○」
    志寬」
  (二)關於冒用丁○○名義申辦電話門號部分：經查，被告持以申辦電話000000
    00─四、000000000─九等四支門號之
    失遭人冒用，丁○○自己並未委託「快達通信」申請辦理行動電話等情，業經被
    害人丁○○於警訊及原法院審理中指述在卷（見八十九年偵字第一七三六七號卷
    第六頁、原法院卷(一)第七十九頁至第八十一頁）。次查，此部分0000000
    0─四、000000000─九等四支門號電話，係由被告以代理人身分提出
    申請，亦係由被告填寫申請書辦理等情，業據被告於警訊中陳明在卷（見八十九
    年偵字第一七三六七號卷第三頁）；在原審調查中仍供陳：（問：這份門號申請
    書是否你去代辦的？）是我寫的，莊這份是我去幫他寫的，申請的地址忠孝東路
    五段七六二號一樓是我公司的地址，用戶的地址寫我公司的地址云云（見原審卷
    (二)第三十頁）。並有丁○○填具之切結書影本一紙、中華電信股份有限公司市內
    電話業務申請書影本一紙、中華電信股份有限公司台北東區營運處服務中心多功
    能○八○服務租用異動申請書影本二紙，及相關登記資料在卷可查（見八十九年
    偵字第一七三六七號卷第十一頁至第四十一頁）。被告雖辯稱：係由案外人顧志
    萬持丁○○之
    無線路，遂將門號申設於其所經營之快達公司地址為用戶地址，伊並不知顧志萬
    所持之丁○○
    傳拘無著，因之尚無從就此部分電話是否確受「顧志萬」之託辦理乙節，向「顧
    志萬」詳為查證。再查，申請設立電話須查驗並登記使用者之身分資料，此為週
    知之事實。乃被告自陳係多年經營電信生意之業者，於所謂姓「顧」之人持他人
    即「丁○○」名義之
    是「顧先生」，而不明其確實名字、年籍，已非事理之常。況被告所使用「丁○○」名義之
    報之「顧志萬」住居所分別為台北縣永和市○○路七○二巷六弄三號三樓、臺北
    市○○路一一─二號，核與被告經營公司之事務所「台北市○○○路○段七六二
    號一樓」相去甚遠。渠以「丁○○」名義申請核准使用00000000、00
    000000號之市內電話時，竟指定裝設在「台北市○○○路○段七六二號一
    樓」；以「丁○○」名義申請核准使用000000000、00000000
    0號之服務電話，竟分別指定轉接至前所申請取得之00000000、000
    00000號之市內電話，亦即將「丁○○」名義申請取得之四門號電話，均供
    其個人使用。甚且將000000000、000000000號電話之帳單寄
    六七號卷第二十八頁、第三十二頁）；將四門號電話之申請聯絡電話、話費聯絡
    電話亦均指定其個人多年來使用之電話號碼「00000000」（見八十九年
    偵字第一七三六七號卷第二十三頁、第二十八頁、第三十二頁，原審卷(一)第八十
    頁），使得「丁○○」本人可以不用付費，更係有違常理；其意在規避本人之查
    察，已灼然可見。自非被告空言以「因顧志萬所欲申設之福德街地點尚無線路，
    遂將門號申設於其所經營之快達公司地址為用戶地址」云云所得掩飾；其所辯顯
    係臨訟卸之詞，委無足採。此部分電話係被告利用他客戶委辦申請交付之「丁○○」名義
  (三)關於申請使用（○二）00000000、00000000兩線門號，及慶豐
    銀行信用卡部分：證人丙○○、戊○○於偵、審中均到庭否認有交付
    告代為申辦門號及信用卡情事（見八十九年度偵字第二二一三三號卷第二十九頁
    至第三十四頁，原審卷(一)第一一九頁至第一二三頁）。次查，被告在此部分犯罪
    獲案之初，於警訊中即坦承：我在本年七月份時，在北市○○路（詳細地點不
    記得）的一家二十四小時統一超商的影印機上拿的，當時我去買報紙，發現該超
    商的影印機上有乙張丙○○的
    在跳蚤雜誌上看到有人刊登憑
    號碼已忘記了）約在台北車站之郵政總局前將丙○○的
    先生」的男子，並言明辦好再付費，過了二十幾天，對方跟我聯絡可取貨（辦妥
    之信用卡）並叫我準備新台幣一萬元作為辦妥信用卡之費用，我依約前往郵政總
    局前與「陳先生」交易取得信用卡，而陳先生告訴我，以丙○○名義申請之卡號
    0000000000000000慶豐銀行關懷台灣VISA卡可刷六萬元免付費
    之額度，而且如果要取得信任使額度增加，可以先行繳納所刷之金額的部分，讓
    銀行認為該卡之持卡人信用度夠，自然可提升該卡之額度，如此就能以該卡盜刷
    更多金額，而且損失是銀行或遭冒用
    問：丙○○所遺失之
    電信公司申請（○二）00000000、00000000等二線地面室內電
    話裝機在台北市○○路四四三巷五弄一號二樓使用？）是的；...
    戊○○的
    寧南路口之超商前騎樓地之地上拾獲的；...
    機在永吉路四四三巷五弄一號二樓？）原來要租用該址作為住家，而申請右述兩
    線室內電話，後來因為與仲介公司的租金談不攏，所以就沒租成，而那兩線00
    000000、00000000的電話就未使用，也未在理會，所以我也不知
    道右述兩線電話已經遭停話拆機了；... （問：你為何不直接以丙○○之
    假冒申請電話？而用丙○○的名義代理再假冒戊○○的
    如果直接以丙○○的名義假冒申請電話，容易會被查到，所以才輾轉以丙○○所
    遺失之
    易被查到，而且就算拆機有無所謂；...
    請書上之申請代理人丙○○，聯絡人戊○○及所留資料等所為筆跡是否你親筆填
    寫的？）不是，是我拿丙○○及戊○○的
    請乙位女性黃牛代辦的，申請兩線電話共需六百元代辦費；...
    卡背面簽有丙○○的名字是否你所偽簽的？）是的云云（見八十九年度偵字第二
    二一三三號卷第十八頁、第十九頁）。並有中華電信公司台灣北區電信分公司台
    北東區營運處八十九年九月十三日北東政字第89A4300268號函，及偽造「戊○○
    」名義之市內電話業務申請書、「丙○○」名義之信用卡申請書影本各一紙在卷
    可證（見八十九年度偵字第二二一三三號卷第十六頁之二、原審卷(一)第一三五頁
    ）。再查，被告雖辯稱：警訊筆錄內容都不是我講的，警員自編自導云云。然據
    證人即被告被逮捕後為被告製作筆錄之警員唐斯訓於原法院審理時到庭具結證稱
    ：（問：是否你幫被告作筆錄？筆錄內容是否被告自承？被告當時作筆錄的身體
    狀況有否異常？）是我幫被告所作的筆錄，筆錄內容都是被告自己所承認的；至
    於被告身體狀況有否不適，我沒有印象；被告是保安隊查獲的，他身上帶有毒品
    ，保安隊沒有對他搜身，所以把被告放在留置室，就在我們隔壁，我們聽到有撕
    紙的聲音，過去看才發現被告正在撕簽帳單，所以發現丙○○的信用卡、
    等物，我覺得奇怪，之前我們有收到中華電信的函，表示丙○○冒用戊○○的名
    字申請電話，在我管區內，當時我看到有他持有丙○○的簽帳單，所以認為可以
    再加以追問，被告所住的信義路六段，之前我的其他同事也在該處辦過乙○○冒
    名申辦電話；在乙○○的筆錄快做完時，乙○○的姐姐到警局來，她向丙○○表
    示願意賠償她的損失；我發現到乙○○有丙○○的卡，覺得很奇怪，我問他與丙○○的關係，他說是他表姐，我去查高女的身分，發現比被告年輕，再質問他，
    他才又改口說是他表妹等語（見原審卷(一)第一九二頁至第一九五頁）。被告於原
    審訊問唐斯訓警員時，有在場聆訊，並表示：「唐斯訓警員所說的都對」云云（
    見原審卷(一)第一九三頁）。參以，證人戊○○與被告素不相識，其家住台北市○○○路四十六巷三十五之一號二樓（見八十九年度偵字第二二一三三號卷第二十
    九頁）；自無將申請之電話裝設在「台北市○○路四四三巷五弄一號二樓」被告
    乙○○原欲承租房屋處之必要；而「丙○○」名義之信用卡甫於八十九年九月間
    經慶豐銀行核發，乃竟在被告於同年月十九日到案時，經警自其身上搜得各節觀
    之，被告警訊中所供應與實情相符，而可採信。被告雖指稱：內容都不是我講的
    ，警員自編自導等語；然又未能陳明該警訊筆錄何處不實，其空言否認，自不足
    採。另查，（○二）00000000、00000000兩線門號，係被告委
    請不知情之女性代辦業者代為申請；「丙○○」名義之慶豐銀行信用卡，係被告
    委請綽號「陳先生」者代辦各情，已據被告在警訊中陳述甚詳；則該等申請文書
    ，縱非出自被告手筆，亦與事理無違。因之，被告所辯「申請書亦非伊所填寫」
    云云，並無解於其刑責，附此敘明。
  (四)本案事證明確，被告犯行已堪認定。
二、核被告所為：
  (一)侵占「甲○○」名義之
    罪。
  (二)提供之照片換貼在「甲○○」名義之
    犯刑法第二百十六條、第二百十二條行使變造特種文書罪。被告與不詳姓名年籍
    成年男子間，就變造甲○○
    犯。其變造之低度行為被行使之高度行為吸收僅論以高度之行使變造特種文書罪
    。
  (三)偽造「甲○○」名義之行動電話服務申請書私文書，申請核准發給「00000
    00000」、「（０）000000000」之門號行動電話通訊晶片（SIM
    ）卡；偽造「丁○○」名義之市內電話業務申請書私文書，申請核准使用000
    00000、00000000號之市內電話；偽造「丁○○」名義之多功能０
    八０服務租用申請書私文書，申請核准使用000000000、000000
    000號之服務轉接電話；偽造「戊○○」名義之市內電話服務申請書私文書，
    申請核准其使用（○二）00000000、00000000兩線門號；偽造
    「丙○○」名義信用卡申請書私文書，申請核發卡號「00000000000
    00000」號關懷台灣VISA卡部分；被告冒名申請由電信公司核准使用電話門
    號，其所取得之者係可規避付費之不法利益，是其所為係犯刑法第二百十六條、
    第二百十條之行使偽造私文書、及第三百三十九條第二項詐欺得利罪。此部分公
    訴意旨認被告使用電話規避付費，係犯刑法第三百三十九條第一項詐欺取財罪，
    其起訴法條尚有未洽；惟因其起訴之基本事實相同，本院自得變更起訴法條。被
    告利用不知情之電信黃牛代為申設戊○○電話門號，以及利用不知情之第三人偽
    刻丁○○、戊○○印章，係利用他人為其犯罪之工具，屬間接正犯。被告偽刻丁○○、戊○○印章，偽造甲○○、丁○○、戊○○、丙○○之署押為偽造私文書
    之部分行為，不另論罪。被告偽造私文書後復持之行使，其偽造之低度行為被行
    使之高度行為所吸收，僅論以高度之行使偽造私文書罪。被告與綽號「陳先生」
    之成年男子間，就冒名申請丙○○信用卡部分之行為有犯意聯絡，行為分擔，皆
    為共同正犯。被告先後多次行使偽造私文書、詐欺得利犯行，均時間緊接，犯罪
    構成要件相同，顯係基於概括犯意所為，為連續犯，應各論以一罪，並分別依法
    加重其刑。
  (四)被告侵占戊○○、丙○○遺失之
    。
  (五)被告所犯上開行使變造特種文書、行使偽造私文書、詐欺得利罪、侵占遺失物各
    罪間有方法結果之牽連關係，應從一重之行使偽造私文書罪論處。
  (六)原公訴意旨雖僅就被告變造「甲○○」
    話服務申請書私文書，申請核准發給「0000000000」、「（０）00
    0000000」門號行動電話通訊晶片（SIM）部分起訴，然前揭犯罪事實欄
    之其餘部分，與已起訴部分，或有連續犯之關係，或有方法結果之關係，均屬裁
    判上之一罪，故本院自得併予審判，附此敘明。
三、原審據以論罪科刑，固非無見。惟查：(一)原判決並未敘明被告如何偽造附表所示
    之印文，卻逕諭知附表編號一至八所示之印文應予沒收，尚嫌疏漏。(二)公訴意旨
    認被告使用電話規避付費，係犯刑法第三百三十九條第一項詐欺取財罪；原判決
    逕認被告此部分係犯同法第三百三十九條第二項詐欺得利罪，而未敘明其依據，
    亦有未當。(三)原判決認定被告與不詳姓名年籍成年男子間，就變造甲○○
    件之行為，皆為共同正犯；又認定被告與綽號「陳先生」之成年男子間，就冒名
    申請丙○○信用卡部分之行為，皆為共同正犯，然未具體說明該等人之間有如何
    犯意之聯絡或行為之分擔，亦有未洽。被告之上訴意旨僅承認假冒「甲○○」之
    名義申請一行動電話門號，而否認其他犯行，雖無理由；然原判決既有前述之可
    議，仍屬無可維持，應由本院予以撤銷改判。爰審酌被告犯罪之動機在謀取不法
    利得，其手段雖非以暴力為之，然一再從事違法行為，對被害人及社會治安已造
    成重大危害，及犯罪後猶飾詞卸責未見悔意之態度等一切情狀，量處如主文所示
    之刑。又附表編號一至八所示偽造之印章、署押、印文，應依刑法第二百十九條
    之規定宣告沒收；附表編號九變造之甲○○
    被告所有且係供犯罪所用之物，應依刑法第三十八條第一項第二款之規定宣告沒
    收。
四、檢察官移送併案審理部分：
  (一)台灣台北地方法院檢察署八十九年度偵字第二二一三三號、第一七三六七號卷部
    分，移送併案之事實，核與公訴人原起訴之事實，有連續犯之罪關係，屬裁判上
    之一罪，本院自應併予審理。
  (二)台灣台北地方法院檢察署八十九年度偵字第一七六○九號卷以：被告明知黃玉衛
    所售予摩托羅拉行動電話係來路不明之贓物，乃以賤價二千元故買後，另以五千
    八百元營由不知情之余銘煌介紹轉售黃金同使用，從中獲利三千八百元；認被告
    乙○○涉嫌故買贓物部分。核與檢察官起訴、本院審理被告之犯行，既非屬實質
    上之一罪，復無方法結果之裁判上一罪關係，本院自無從併予審理，應退回原檢
    察署檢察官更為適法處理。
  (三)台灣台北地方法院檢察署九十年度偵字第二００二八號卷以：己○○、曾曉如於
    九十年十月間，在台北市○○○路與南京東路口，提供其等照片四幀，供被告乙○○貼用在「秦新龍」之
    ，且與本案有連續犯之關係，而移送併辦云云。惟查，本案被告變造「甲○○」
    名義之
    委請另一不詳姓名年籍之成年男子為之。核與檢察官移送併辦之變造「秦新龍」
    概括犯意為之，而無連續犯之關係；本院尚屬無從併辦，亦應退回原檢察署檢察
    官另為適法之處置。
據上論斷，應依刑事訴訟法第三百六十九條第一項前段、第三百六十四條、第二百九
十九條第一項前段、第三百條，刑法第二十八條、第五十六條、第二百十六條、第二
百十條、第二百十二條、第三百三十九條第二項、第五十五條、第二百十九條、第三
十八條第一項第二款、罰金罰鍰提高標準條例第一條前段，判決如主文。
本案經檢察官田炳麟到庭執行職務。
中      華      民      國    九十二    年      五      月    二十二    日
                              臺灣高等法院刑事第十二庭
                                  審判長法  官  劉  景  星
                                        法  官  陳  志  洋
                                        法  官  陳  博  志
右正本證明與原本無異。
如不服本判決，應於收受送達後十日內向本院提出上訴書狀，其未敘述上訴之理由者
並得於提起上訴後十日內向本院補提理由書（均須按他造當事人之人數附繕本）。
                                        書記官  陳  嘉  文
中      華      民      國    九十二    年      五      月    二十三    日
附錄本案論罪科刑法條全文；
刑法第二百十六條
行使第二百十條至第二百十五條之文書者，依偽造、變造文書或登載不實事項或使登
載不實事項之規定處斷。
刑法第二百十條
偽造、變造私文書，足以生損害於公眾或他人者，處五年以下有期徒刑。
刑法第二百十二條
偽造、變造護照、旅券、免許證、特許證及關於品行、能力、服務或其他相類之證書
、介紹書，足以生損害於公眾或他人者，處一年以下有期徒刑、拘役或三百元以下罰
金。
刑法第三百三十七條
意圖為自己或第三人不法之所有，而侵占遺失物、漂流物或其他離本人所持有之物者
，處五百元以下罰金。
刑法第三百三十九條
一意圖為自己或第三人不法之所有，以詐術使人將本人或第三人之物交付者，處五年
  以下有期徒刑、拘役或科或併科一千元以下罰金。
二以前項方法得財產上不法之利益或使第三人得之者亦同。
三前二項之未遂犯罰之。
附表
編號  偽造之文書           違法情形             數量
一  丁○○、戊○○印章                          各一枚
二  科學城通訊工程行       冒用甲○○署押       一枚
    超值服務申請表
三  太信電店股份有限公司       "                一枚
    太平洋電信行動電話服
    務申請書
四  中華電信公司市內電話   冒用丁○○署押       一枚
    業務申請書
五  中華電信公司多功能○       "                每紙申請書一枚，
    八○服務租用異動申請                        二紙共二枚
    書（二紙）
六  中華電信公司市內電話   冒用丙○○署押       一枚
    業務申請書             申請戊○○之門
                           號
七  慶豐銀行信用卡申請書   冒用丙○○署押       一枚
八  慶豐銀行信用卡         冒用丙○○署押       一枚
九  甲○○身分證           換貼照片             照片一幀


司法院資訊處製作；財團法人民間司法改革基金會備份。
